【裁判字號】    89,上易,650
【裁判日期】    890524
【裁判案由】    傷害
【裁判全文】
臺灣高等法院刑事判決                            八十九年度上易字第六五號
    上  訴  人  台灣台北地方法院檢察署檢察官
    被      告  甲○○
    選任辯護人  黃靜嘉
                李淑婉
右上訴人因被告傷害案件，不服台灣台北地方法院八十八年度易字第三三七二號，中
華民國八十八年十二月二十九日第一審判決（起訴案號：臺灣台北地方法院檢察署八
十八年度偵字第二三八六九號）提起上訴，本院判決如左：
    主  文
原判決撤銷。
甲○○傷害人之身體，處拘役貳拾日，如易科罰金，以參佰元折算壹日。
    事  實
一、甲○○與丙○○原係同事關係，甲○○於民國八十八年三月三十一日上午九時許
    ，在台北市○○路四十七號美僑協會內，因丙○○以「你要死了」等語甲○○
    ，引起甲○○不滿，甲○○竟基於傷害人身體之犯意，自後推丙○○並掐其頸部
    ，使丙○○受有左肩擦傷兩處，大小各為四Ｘ０．三公分及三Ｘ０．三公分、左
    前側頸部有擦傷兩處，大小各為二Ｘ０．三公分及一Ｘ０．三公分、後頸部有擦
    傷一處，大小為二Ｘ０．二公分等之傷害。
二、案經丙○○訴由台灣台北地方法院檢察署檢察官偵察起訴。
    理  由
一、訊據被告甲○○雖坦承於上開時地與告訴人丙○○發生爭執，並從後推告訴人一
    下，惟矢口否認有傷害告訴人之行為，並辯稱：「前一日我們就有不愉快，當日
    我們確實有發生言語上爭執，我氣不過，自後推她一把，未見她倒，我推他一下
    ，她仍站著還回頭看我」云云。但查：
（一）被告右開傷害犯行，迭據告訴人丙○○於偵訊、原審及本院審理時指證綦詳，
      並經證人乙○○等人於原審及本院訊問時到庭結證告訴人與被告當時確有發生
      爭執，被告並有從後推告訴人一把等情。
（二）雖被告矢口否認有上開傷害犯行，稱當時只是推了丙○○一把而已，丙○○並
      未受傷等語。但查告訴人丙○○於同日即前往台灣大學醫學院附設醫院診斷受
      傷情形，有該院診斷證明書一紙在卷可憑（他字卷第一九三一號第三頁）。如
      依被告所言無傷害之故意及傷害行為，則告訴人丙○○又如何於當日會有該診
      斷書上所述之左前側頸部、左肩各有擦傷二處及後頸部擦傷一處之診斷，告訴
      人所指述堪信屬實。而證人乙○○於原審證稱確實有看到被告推告訴人，因為
      伊在被告與告訴人二人中間（見卷八十八年易字第三三七二號第十五頁）及於
      本院八十九年四月二十七日證稱：「那天早上我在走道上跟甲○○聊天，丙○
      ○過來，罵甲○○『你要死了』（台語），不是開玩笑的話，後來丙○○開門
      ，我走在她後面，甲○○就從我背後，伸手去推丙○○一下，用雙手，推在肩
      牓上」、又證稱告訴人並未受傷等語；但查另證人徐秀琴於原審中即證稱：「
      我沒有看到她們如何吵架、打架，當天早上，告訴人撥開衣服給我看她脖子，
      我看到確實有傷口．．．我問告訴人要不要幫她擦藥。」（見易字第三三七二
      號卷第十六頁），足徵告訴人當天確有受傷情事；參以台北市美僑協會對於被
      告甲○○於八十八年三月三十日及三月三十一日與丙○○間之爭執並已作成處
      分，有該協會函在卷可稽。再觀被告之身高較告訴人為高，則雙方口角間，被
      告伸手抓掐告訴人成傷之事證，已臻明確，被告上開所辯，顯係推諉卸責之詞
      ，不足採信，犯行堪以認定，應予依法論科。
三、核被告甲○○所為，係犯刑法第二百七十七條第一項之普通傷害罪。原審未予詳
    察，遽信被告之辯解，為被告無罪之諭知，自有未洽。上訴人即檢察官據此指摘
    原判決不當，請求撤銷改判，即有理由，自應由本院予以撤銷改判。爰審酌被告
    並無前科，素行尚佳，僅為細故而出手傷人，幸所生傷害尚屬輕微，雙方未達成
    和解，及犯罪後態度等一切情狀，量處拘役二十日，並諭知易科罰金之折算標準
    ，以示懲儆。
四、據上論斷，應依刑事訴訟法第三百六十九條第一項前段、第三百六十四條、第二
    百九十九條第一項前段、刑法第二百七十七條第一項、第四十一條、罰金罰鍰提
    高標準條例第一條前段、第二條，判決如主文。
本案經檢察官郭啟東到庭執行職務。
中    華    民    國    八十九    年      五        月      二十四      日
                          臺灣高等法院刑事第二十一庭
                              審判長法  官  葉  騰  瑞
                                    法  官  江  國  華
                                    法  官  魏  大  喨
右正本證明與原本無異。
不得上訴。
                                    書記官  洪  秋  帆
中    華    民    國    八十九    年      五        月      二十五      日
附錄：本案論罪科刑法條全文
刑法第二百七十七條
傷害人之身體或健康者，處三年以下有期徒刑，拘役或一千元以下罰金。
犯前項之罪，因而致人於死者，處無期徒刑或七年以上有期徒刑，致重傷者，處三年
以上、十年以下有期徒刑。


司法院資訊處製作；財團法人民間司法改革基金會備份。
